高雄高等行政法院裁定
                                       100年度訴字第26號
原      告　杜宗昇
被      告　臺南市政府環境保護局
代　表　人　張皇珍局長
上列當事人間懲處事件，原告提起行政訴訟，本院裁定如下：
　　主  文
本件移送於臺灣臺南地方法院。
　　理  由
一、按行政法院認其無受理訴訟權限者，應依職權以裁定將訴訟
    移送至有受理訴訟權限之管轄法院。數法院有管轄權而原告
    有指定者，移送至指定之法院，行政訴訟法第12條之2第2項
    定有明文。
二、本件原告起訴主張：
(一)、按改變公務員身分之處分、或對於公法上之財產請求權受到
    影響者、或對於公務人員有重大影響之懲戒處分，得對之依
    行政訴訟程序救濟（司法院釋字第187、201、243、266、29
    8號解釋有案），原告雖非依公務員服務法任用之公務員，
    但任職於被告機關，因受處分而影響權益重大時，仍應準用
    上開解釋救濟之。復依被告訂定之臺南市環境保護局勞工工
    作規則規定，被告所為記過處分乃被告為達成維持機關內部
    良好秩序之行政目的，基於行政高權地位所為之管理措施，
    非單純產生私法上法律效果而已，故有依行政救濟予以撤銷
    之必要。
(二)、原告受雇被告擔任清潔隊員，民國98年6月26日在被告巨大
    資源回收廠內突遭訴外人林居正持木棍攻擊，原告出於防衛
    之意思出手阻擋，復遭林榮俊、林居正及3名五區隊員圍毆
    ，足見原告係實施正當防衛，被告予以記過處分，顯有錯誤
    ，且未考量比例原則。且事後已成立和解，被告仍採最嚴厲
    處分，顯有失衡。原告因遭記過處分，至考績未達標準而無
    法領得年終考績獎金，及受有其他損害等情，並聲明求為判
    決撤銷訴願決定及原處分。
三、經查，本件原告與被告於95年1月2日簽訂勞工（技工、駕駛
    、工友、清潔隊員、清潔工）勞動契約，雙方之權利義務悉
    依「臺南市環境保護局勞工工作規則」等各項規定，而該工
    作規則係依勞動基準法第70條規定訂立，足見兩造之關係為
    私法上之僱傭關係。嗣被告以原告於98年6月26日在被告巨
    大資源回收場，與訴外人即臨時工林居正互毆，乃依前開工
    作規則第51條第8款規定，予以記過2次，原告不服該記過處
    分乃提起本件撤銷訟，惟原告與被告間之關係為私法上之僱
    傭關係，並適用勞動基準法，業如前述，則被告對於原告因
    互毆予以記過2次處分，核屬內部管理行為（此與其他私法
    人相同），性質上為違約罰之表示，若有爭執，應循民事訴
    訟途徑解決，故本院並無受理之權限。爰依首開規定，將本
    件移送於管轄法院。
四、依行政訴訟法第12條之2第2項裁定如主文。

中　　華　　民　　國　　100　 年　　3　　 月　　7　　 日
             高雄高等行政法院第四庭
                         審判長法官　蘇　秋　津
                               法官　詹　日　賢
                               法官　戴　見　草
以上正本係照原本作成。
如不服本裁定，應於裁定送達後10日內以書狀敘明理由，經本院
向最高行政法院提出抗告（須按對造人數附具繕本）。
中　　華　　民　　國　　100　 年　　3　　 月　　7　　 日

　　　　　　　　　　　　　　　書記官　江　如　青